臺灣彰化地方法院刑事判決　　　　　　　　　　　　　九十三年度易字第二三五號
　　公　訴　人　臺灣彰化地方法院檢察署檢察官
　　被　　　告　甲○○
右列被告因違反毒品危害防制條例案件，茲經檢察官提起公訴（九十二年度毒偵字第
三０七三號），本院認有刑事訴訟法第二百七十三條之一第一項之情形，而改依簡式
審判程序判決如左：
    主  文
甲○○施用第二級毒品，處有期徒刑伍月，如易科罰金，以佰元折算壹日。
    事  實
一、甲○○前因違反毒品危害防制條例案件，經本院以九十一年毒聲字第二八四二號
    裁定移送觀察、勒戒後，認無繼續施用毒品之傾向，由臺灣彰化地方法院檢察署
    檢察官於民國（下同）九十一年十二月十二日以九十一年度毒偵字第二九八二號
    為不起訴處分確定。詎其仍不知悔改，再於五年內，基於施用第二級毒品安非他
    命之犯意，於九十二年十一月三日，在其位於彰化縣鹿港鎮洋厝里十四鄰新厝巷
    八十七號之住處，以將第二級毒品安非他命置放於玻璃燈泡內，外用火加以燒烤
    使成氣體後吸食之方式，施用安非他命一次。嗣於九十二年十一月三日十五時五
    十分許，在位於彰化縣鹿港鎮洋厝里新厝巷八十七號之住處為警查獲。經本院以
    九十二年度毒聲字第二二二０號裁定移送觀察、勒戒後，認有繼續施用毒品傾向
    。
二、案經臺灣彰化地方法院檢察署檢察官偵查起訴，本院認有刑事訴訟法第二百七十
    三條之一第一項之情形，而改依簡式審判程序審理。
    理  由
一、按除被告所犯為死刑、無期徒刑、最輕本刑為三年以上有期徒刑之罪或高等法院
    管轄第一審案件者外，於刑事訴訟法第二百七十三條第一項程序進行中，被告先
    就被訴事實為有罪之陳述時，審判長得告知被告簡式審判程序之旨，並聽取當事
    人、代理人、辯護人及輔佐人之意見後，裁定進行簡式審判程序；除簡式審判程
    序及簡易程序案件外，第一審應行合議審判，刑事訴訟法第二百七十三條之一第
    一項、第二百八十四條之一分別定有明文。本件被告甲○○所涉係死刑、無期徒
    刑、最輕本刑為三年以上有期徒刑之罪或高等法院管轄第一審案件以外之罪，並
    於本院行準備程序時就被訴事實為有罪之陳述，本院合議庭依前揭規定，經評議
    結果，裁定改由受命法官獨任行簡式審判程序，先予敘明。
二、右揭事實，業據被告甲○○於本院行準備程序與審理時均坦承不諱，且其於九十
    二年十一月三日為警採取之尿液，經送驗結果確呈安非他命及甲基安非他命陽性
    反應，此有中山醫學大學附設醫院藥物濫用檢測中心九十三年二月五日所出具之
    第0000000號檢驗報告一紙在卷可參，故被告之自白核與事實相符，堪以
    採信。再查被告前因違反毒品危害防制條例案件，經本院以九十一年毒聲字第二
    八四二號裁定移送觀察、勒戒後，認無繼續施用毒品之傾向，由臺灣彰化地方法
    院檢察署檢察官於九十一年十二月十二日以九十一年度毒偵字第二九八二號為不
    起訴處分確定等情，有該不起訴處分書、臺灣高等法院被告全國前案紀錄表及臺
    灣彰化地方法院檢察署刑案資料查註紀錄表在卷足憑；其於五年內再犯毒品危害
    防制條例第十條之罪，經裁定移送觀察、勒戒後，認有繼續施用毒品傾向，亦有
    本院九十二年度毒聲字第二二二０號裁定及臺灣彰化看守所附設勒戒所九十二年
    十一月二十四日彰所戒字第０九二０八００二九五號函送之有無繼續施用毒品傾
    向證明書一份附卷可參，從而，本件犯罪事證明確，被告前開犯行洵堪認定。
三、按被告甲○○為上述犯行後，毒品危害防制條例已於九十二年六月六日經立法院
    修正通過，於同年七月九日經總統公布，並自公布後六個月即九十三年一月九日
    開始施行（參同條例第三十六條）。而依修正後該條例第三十五條第一項第三款
    、第二項之規定：於九十三年一月九日修正施行前繫屬、而於修正施行後審理中
    之施用毒品案件，應由法院依修正後之規定處理之，但修正前之規定有利於行為
    人者，適用最有利行為人之規定，此乃針對本次毒品危害防制條例修正施行前後
    法律施用之特別規定，自應優先於刑法第二條第一項有關新舊法比較之一般規定
    而予適用；查本件係於九十三年一月九日前繫屬於臺灣彰化地方法院檢察署，且
    本件被告施用第二級毒品安非他命所涉之刑罰部分，依修正前之毒品危害防制條
    例規定，並無較有利於被告之情形，自無援引修正施行後毒品危害防制條例第三
    十五條第二項從輕原則之餘地，是依前揭說明，應依同條第一項第三款之規定，
    依修正施行後之毒品危害防制條例規定處理之。故本件被告前因施用毒品案件，
    經裁定移送觀察、勒戒，由檢察官為不起訴處分確定後，五年內再犯施用第二級
    毒品罪，核其所為，係犯修正施行後毒品危害防制條例第十條第二項之施用第二
    級毒品罪。被告為施用毒品持有第二級毒品，其持有之低度行為應為施用之高度
    行為所吸收，不另論罪。爰審酌被告前曾有施用毒品罪行，經送觀察、勒戒後，
    猶不知悔改，再施用毒品不輟，不僅戕害自身健康，更辜負國家將之視為病人，
    並施以長時間之戒治處遇之苦心，惟其對他人權益之侵害仍屬有限，於本院審理
    中已坦承其犯行，及其犯罪目的、手段等一切情狀，量處如主文所示之刑，並諭
    知如易科罰金之折算標準。
據上論斷，應依刑事訴訟法第二百七十三條之一第一項、第二百九十九條第一項前段
，修正施行後毒品危害防制條例第三十五條第一項第三款、第十條第二項，刑法第十
一條前段、第四十一條第一項前段，罰金罰鍰提高標準條例第二條，判決如主文。
本案經檢察官乙○○到庭執行職務。
中      華      民      國    九十三    年      四      月     十六     日
                              臺灣彰化地方法院刑事第一庭
                                       法      官   簡  璽  容
右正本證明與原本無異。
如不服本判決，應於判決送達後十日內向本院提出上訴狀( 須附繕本 )。
                                       法院書記官   王  惠  嬌
中      華      民      國    九十三    年      四      月     十九     日
毒品危害防制條例第十條第二項
施用第二級毒品者，處三年以下有期徒刑。
